臺灣臺北地方法院簡易民事判決
110年度北簡字第13541號
原      告  沈子易  

訴訟代理人  張浩銘律師
被      告  紅頂傳播有限公司


法定代理人  鄭明鳳  
被      告  陳朝煌  
上列當事人間請求給付票款等事件，本院於民國一百一十年十月
十三日言詞辯論終結，判決如下︰
    主    文
被告紅頂傳播有限公司應給付原告新臺幣肆佰貳拾萬元，及自民
國一百一十年四月十四日起至清償日止，按年息百分之六計算之
利息。
被告陳朝煌應給付原告新臺幣肆佰貳拾萬元，及自民國一百一十
年三月二十一日起至清償日止，按年息百分之五計算之利息。
前二項所命給付，如有任一被告已為給付，其他被告於該給付範
圍內免除給付義務。
訴訟費用新臺幣肆萬貳仟伍佰捌拾元由被告負擔。
本判決第一、二項得假執行。
    事    實
甲、原告方面：
一、聲明：㈠如主文第一、二、三項所示；㈡就主文第一、二項聲
    明，原告願供擔保請准宣告假執行。
二、陳述略稱：
  ㈠緣被告陳朝煌於民國一百一十年一月二十一日經其友人即訴
    外人江孝良介紹，向原告借款新臺幣（下同）四百二十萬元
    ，並提出由被告紅頂傳播有限公司（下稱紅頂公司）為發票
    人、被告陳朝煌背書、發票日一百一十年三月三十一日、支
    票號碼NC0000000之同額支票（下稱系爭支票）作為擔保，
    雙方並約定借款清償日為一百一十年三月二十日。
　㈡詎被告陳朝煌未依約還款，並請原告暫時不兌現系爭支票，
    再給其時間處理等語，惟原告雖多次向被告陳朝煌催討，要
    求其換票，其均未置理。原告遂於一百一十年四月十四日提
    示系爭支票，然系爭支票經提示後竟因存款不足而遭退票。
    嗣於國內嚴重特殊傳染性肺炎(COVID-19)警戒降至二級後，
    原告委請律師發函予被告陳朝煌請其清償前開借款，被告仍
    一再推拖。本件原告執有被告紅頂公司之系爭支票乙紙，經
    提示而不獲付款，爰依票據之法律關係請求系爭支票發票人
    即被告紅頂公司給付票款；另依民法消費借貸法律關係請求
    被告陳朝煌清償借款，如其中一被告已履行給付，其餘被告
    即免給付義務。原告向被告陳朝煌請求利息起息日係依Line
    對話紀錄所示三月二十日應清償而未清償，故以一百一十年
    三月二十一日起算。
三、證據：提出被告紅頂公司經濟部商工登記公示資料查詢服務
    一件、被告陳朝煌身分證件及名片影本各一件、系爭支票正
    反面影本一件、兩造Line對話紀錄截圖影本一件、退票理由
    單影本一件、大仁律師事務所函影本一件及被告陳朝煌回函
    影本一件為證。
乙、被告方面：被告均未於言詞辯論期日到場，亦未提出書狀作
    何聲明或陳述。
    理    由
一、程序方面：本件被告經合法通知均未於言詞辯論期日到場，
    核無民事訴訟法第三百八十六條所列各款情形，應依職權由
    原告一造辯論而為判決。
二、按稱消費借貸者，謂當事人之一方移轉金錢或其他代替物之
    所有權於他方，而約定他方以種類、品質、數量相同之物返
    還之契約；又借用人應於約定期限內，返還與借用物種類、
    品質、數量相同之物，民法第四百七十四條第一項、第四百
    七十八條分別定有明文。次按在票據上簽名者，依票上所載
    文義負責；發票人應照支票文義擔保支票之支付；背書人應
    照票據文義擔保付款；發票人、承兌人、背書人及其他票據
    債務人，對於執票人連帶負責，票據法第五條第一項、第一
    百二十六條、第一百四十四條準用第三十九條、第二十九條
    、第九十六條第一項分別定有明文。再按給付有確定期限者
    ，債務人自期限屆滿時，負遲延責任；遲延之債務，以支付
    金錢為標的者，債權人得請求依法定利率計算之遲延利息；
    應付利息之債務，其利率未經約定，亦無法律可據者，週年
    利率為百分之五；執票人向支票債務人行使追索權時，得請
    求自為付款提示日起之利息，如未約定利率者，依年利六釐
    計算，民法第二百二十九條第一項、第二百三十三條第一項
    前段、第二百零三條及票據法第一百三十三條分別定有明文
    。末按所謂不真正連帶債務，係指數債務人以單一目的，本
    於各別之發生原因負其債務，因其中一債務之履行，他債務
    亦同歸消滅者而言。故不真正連帶債務人中之一人所為之清
    償，如已滿足債權之全部，即應發生絕對清償效力，債權人
    不得再向他債務人請求清償，最高法院九十五年度台上字第
    二二五九號裁判意旨參照。
三、經查：㈠本件原告主張之事實，已據其提出被告紅頂公司經
    濟部商工登記公示資料查詢服務一件、被告身分證件及名片
    影本各一件、系爭支票正反面影本一件、兩造Line對話紀錄
    截圖影本一件、退票理由單影本一件、大仁律師事務所函影
    本一件及被告陳朝煌回函影本一件為證，經核對相關證物原
    本無訛，被告均未到庭爭執，亦未提出書狀做任何聲明或陳
    述，堪認原告主張為真實；㈡本件被告陳朝煌既向原告借款
    四百二十萬元，且持被告紅頂公司所開立之系爭支票為其擔
    保，並交付予原告，則被告陳朝煌自應負返還借款之義務；
    被告紅頂公司就其簽發之系爭支票，亦應負發票人責任，故
    原告依消費借貸及票據之法律關係請求被告給付四百二十萬
    元及法定利息，如主文第一、二項所示，洵屬有據，應予准
    許；㈢本件被告紅頂公司之票款債務，係被告陳朝煌交付原
    告用以擔保借款，是被告陳朝煌負擔之借款債務與被告紅頂
    公司應負擔之票據債務，係本於各別發生之原因，對原告各
    負全部給付之義務，惟二者客觀上具有同一目的，揆諸前開
    說明，為不真正連帶債務關係，準此，任一被告為全部或一
    部之給付者，其餘被告於其給付之範圍內即同免給付義務，
    如主文第三項所示。
四、綜上所述，原告本於票據及消費借貸之法律關係，請求被告
    紅頂公司、被告陳朝煌給付四百二十萬元及如主文第一、二
    項所示之利息，且上開給付於任一被告已為給付，其他被告
    於給付範圍內即免給付義務，為有理由，應予准許。
五、本件係就民事訴訟法第四百二十七條第二項第六款訴訟適用
    簡易程序所為被告敗訴之判決，依同法第三百八十九條第一
    項第三款規定，應依職權宣告假執行。
六、本件訴訟費用額，依後附計算書確定如主文所示金額。
七、據上論結，原告之訴為有理由，依民事訴訟法第四百三十三
    條之三、第七十八條、第八十五條第一項前段，判決如主文
    。 
中　　華　　民　　國　　110 　年　　11　　月　　10　　日
                              臺北簡易庭
                              法      官  文衍正
以上正本係照原本作成。
如對本判決不服，須於判決送達後二十日內向本庭（臺北市重慶
南路一段一百二十六巷一號）提出上訴狀。（須按他造當事人之
人數附繕本）。如委任律師提起上訴者，應一併繳納上訴審裁判
費。
中　　華　　民　　國　　110 　年　　11　　月　　10　　日
                              書  記  官  高秋芬
訴訟費用計算書：
項        目             金  額（新臺幣）        備  註 
第一審裁判費　　           42,580元
合　　　　計　　     　    42,580元